【裁判字號】    98,重訴,21
【裁判日期】    981106
【裁判案由】    毒品危害防制條例
【裁判全文】
臺灣臺北地方法院刑事判決              98年度重訴字第21號
公  訴  人  臺灣臺北地方法院檢察署檢察官
被      告  甲○○
                    押)
選任辯護人  林晉宏律師
被      告  乙○○
選任辯護人  賴志凱律師
            陳達成律師
上列被告等因違反毒品危害防制條例案件，經檢察官提起公訴（
98年度偵字第17508號、第20257號），本院判決如下：
    主  文
甲○○、乙○○共同運輸第一級毒品，均處無期徒刑，褫奪公權
終身。扣案之第一級毒品海洛因粉塊包（合計淨重壹仟零拾柒
點柒壹公克，純度佰分之柒點零玖，純質淨重柒佰肆拾點捌
肆公克）均沒收銷燬之；上開毒品之外包裝個（總重伍拾陸點
陸壹公克）、包裝塑膠袋壹件，及使用大陸行動電話門號000000
0000000、0000000000000號之手機（含SIM卡各壹枚）各壹支均
沒收，上開手機如全部或一部不能沒收時，追徵其價額或以其財
產抵償之。
    事  實
一、甲○○、乙○○分別係復興航空股份有限公司（下稱復興公
    司）臺北松山機場及桃園國際機場機務維修人員，林俊男（
    經檢察官另行通緝）則曾為復興航空公司台南站之機務維修
    人員，前於民國87年度曾擔任同公司駐澳門站之機務代表2
    年，之後離開該公司。林俊男、甲○○、乙○○均熟悉飛機
    之維修模式，於97年初，林俊男遊說甲○○利用在桃園國際
    機場工作之機務維修人員得以自由進出桃園國際機場各航空
    公司之機坪、貨運及修護機坪、滑行道及第一、二航廈地下
    室南、北通道等管制區，並得進入飛機工作之便，為林俊男
    所組成販毒集團自大陸地區運輸毒品入境臺灣，並許以運入
    毒品後，給予甲○○及該桃園國際機場機務維修人員新臺幣
    （下同）各1萬元之代價，經甲○○應允後，由林俊男吸收
    謝宏宜（綽號「阿文」，經檢察官另行通緝）、陳召良（綽
    號「小K」，經檢察官另行通緝）擔任運輸毒品之交通（即
    以身體夾帶毒品運輸之人），從大陸地區夾帶毒品通關，並
    搭乘復興航空公司從澳門回臺灣之末班飛機，待上飛機之後
    ，再將毒品藏置於機艙廁所水閥開關內；而甲○○則游說在
    桃園國際機場復興航空公司擔任機務維修工作之乙○○為毒
    品之接應者，由乙○○利用飛機停飛於機坪過夜維修之際，
    進入機艙內取出毒品，再於利用機場管制哨未對出入員工執
    行檢查之狀況，將上開毒品攜出交付甲○○，甲○○再交給
    林俊男指定之人之方式，運輸毒品入境，並許以每次給予1
    萬元之代價，經乙○○應允後，為測試此運輸管道是否可行
    ，由林俊男於97年7月間，指定由謝宏宜至大陸地區取得少
    數疑似第三級毒品愷他命之不詳物品（無積極證據證明確屬
    第三及毒品及管制進出口物品）後，於同月13日，由謝宏宜
    夾帶在身上，與甲○○共同由大陸地區出「橫秦關」，再過
    澳門之檢查站，再一起搭乘復興航空公司回臺灣之末班飛機
    ，由謝宏宜將該不詳物品，置於飛機廁所之水閥開關內，甲
    ○○並以其所有而交付予乙○○使用之0000000000000號大
    陸行動電話門號及手機作為聯繫工具，囑乙○○前往機艙上
    取出該等物品。再由乙○○於當日夜間至翌日凌晨間某時，
    利用該飛機停放於桃園國際機場外機坪維修之際，進入該機
    艙廁所內取出該不詳物品後，交予甲○○，甲○○再轉交給
    林俊男。其等確認此運輸管道可行後，即由林俊男於98年7
    月20日晚間22時12分許，撥打電話通知甲○○明天開始「
    STANDBY」，復由甲○○於98年7月21日上午6時6分許撥打電
    話給陳召良，確定是今天開始，甲○○並問「TOTAL」是怎
    樣，陳召良表示，沒有「TOTAL」，到時候就會知道了，要
    甲○○去問林俊男，其不方便講，並表示東西不一樣，林俊
    男並於同日下午16時10傳送內容為「今天上班」之簡訊給甲
    ○○，甲○○則回復「收到幾個蛋塔（指毒品數量）」之簡
    訊，嗣兩人並電話通話確認有3個蛋塔，並由林俊男指示有
    犯意聯絡之陳召良、謝宏宜，自澳門搭乘同日晚間22時52分
    起飛之復興航空公司班機號碼GE356號班機（飛機編號B-226
    07號），將海洛因粉塊3包（合計淨重1017.71公克，空包裝
    重56.94公克，純度73.09%，純質淨重743.84公克），夾帶
    上機後，藏放於座艙末端廁所馬桶底部水閥開關內而運輸進
    入臺灣。而甲○○、乙○○可得而知海洛因係毒品危害防制
    條例所明定之第一級毒品，不得運輸，並為行政院依懲治走
    私條例第2條第4項規定公告之「管制物品項目及其數額」甲
    項第4款所列管制進出口之物品，禁止運輸、私運進口，竟
    共同基於即便是第一級毒品海洛因也願意運輸入境，而與林
    俊男、謝宏宜、陳召良共同基於運輸第一級毒品、私運管制
    物品自大陸地區入境臺灣之犯意聯絡，由甲○○於同日下午
    ，以其所使用00 00000000000號大陸行動電話門號手機撥打
    其所有而交付予乙○○使用之0000000000000號大陸行動電
    話門號及手機，通知乙○○飛機編號，乙○○再依飛機編號
    查詢班次表確認該飛機抵達桃國際機場時間後，於98年7月
    22 日凌晨1時50分許，駕駛車牌號0478-XN號自用小客車前
    往桃園國際機場附近，將車停在航勤北路中油加油站附近，
    步行進入機場管制區內，駕駛工作廂型車前往機場南邊外機
    坪604號旁，利用夜深無人看守、注意之際，進入機艙內，
    在機艙後方編號M之廁所馬桶底部水閥開關附近，取出前揭
    藏放之海洛因，將之夾藏於腰間，以皮帶固定，再駕駛上開
    工作廂型車回管制哨，利用機場維修人員出入管制區檢查哨
    僅核對工作證而未執行搜身檢查之狀況，將上開毒品海洛因
    攜出，再駕駛上開車牌號碼0478-XN號自用小客車至臺北縣
    新店市○○路670號前交付與甲○○，於同日凌晨2時45分許
    ，甲○○坐上乙○○所駕車輛後，因上開運毒情事早已為法
    務部調查局航業海員調查處、桃園縣調查站、基隆市憲兵隊
    等司法警察蒐證掌握，全程監控，而為上開司法警察當場查
    獲。並扣得以包裝塑膠袋1件包裝之上開海洛因粉塊3包。
二、案經法務部調查局航業海員調查處移送臺灣臺北地方法院檢
    察署檢察官偵查起訴。
    理  由
壹、證據能力部分：
    按傳聞法則之重要理論依據，在於傳聞證據未經當事人之反
    對詰問予以核實，乃予排斥，惟若當事人已放棄對原供述人
    之反對詰問權，於法院審判時表明同意該等傳聞證據可作為
    證據，基於證據資料愈豐富，愈有助於真實發現之理念，並
    貫徹刑事訴訟法修法加重當事人進行主義之精神，確認當事
    人對於證據能力有處分權之制度，傳聞證據經當事人同意作
    為證據，法院認為適當者，亦得為證據。另當事人於調查證
    據時，對於傳聞證據表示「沒有意見」，而未於言詞辯論終
    結前聲明異議，應視為已有將該等傳聞證據採為證據之同意
    ，此刑事訴訟法第159條之5定有明文。本案被告甲○○、乙
    ○○及其等辯護人，於本院準備程序中已表示對卷內傳聞證
    據之證據能力無意見，迄本院辯論終結前，上開被告及其辯
    護人亦未爭執本案證據之證據能力，依刑事訴訟法第159 條
    之5第2項之規定，應視為被告已同意本案相關之傳聞證據均
    可作為證據，本院斟酌本案卷內之證據並非非法取得，亦無
    證明力明顯過低之情形，且經本院於審判期日依法進行證據
    之調查、辯論，被告於訴訟上之程序權，已受保障，上開各
    該證據，均得採為證據。
貳、實體方面：
一、訊據被告甲○○固坦承有依林俊男、陳召良之指示，通知乙
    ○○至復興航空公司編號B-22607號飛機上取出扣案之海洛
    因並相約在臺北縣新店市○○路670號前向乙○○拿取扣案
    之海洛因，及被告乙○○亦坦承依甲○○指示，從上開復興
    航空飛機上取出扣案之海洛因，將之夾藏於腰間，帶離管制
    區，並駕車前往臺北縣新店市○○路670號交付予甲○○等
    情，惟均矢口否認有何運輸第一級毒品海洛因之犯行，均辯
    稱：不知道從飛機上拿下來的物品是海洛因，以為是K他命
    云云。其等辯護人辯護意旨略以：被告並不知是海洛因，而
    認知是K他命，依所知輕於所犯，從其所知原則，應論以運
    輸第三級毒品罪名云云。
二、經查：
  (一)訊據被告甲○○坦承有與林俊男、陳召良等人聯絡，於98年
    7月21日接獲其等指示通知被告乙○○從澳門飛抵桃園之復
    興航空公司末班飛機上取出扣案毒品，並於97年7月22日凌
    晨2時45分許，在臺北縣新店市○○路670號前，進入乙○○
    所駕車內欲向被告乙○○拿取扣案毒品，及前於97年7月13
    日曾以相同方式自大陸地區攜入疑似愷他命物品等情，而被
    告乙○○亦坦承有於98年7月22日凌晨1時50分許，駕車前往
    桃園國際機場附近，將車停放在機場附近之航勤北路中油加
    油站旁，步行進入機場管制區內，駕駛工作廂型車前往機場
    南邊外機坪604號旁，利用夜深無人看守、注意之際，進入
    機艙內，在座艙末端廁所馬桶底部水閥開關附近空間，取出
    扣案毒品，將之夾藏於腰間，以皮帶固定，再駕駛工作廂型
    車回管制區檢查哨，利用機場維修人員出入管制區檢查哨未
    執行搜身檢查之狀況，將扣案毒品攜出，並駕車至臺北縣新
    店市○○路670號前欲將之交付與被告甲○○及前於98年7月
    13日亦曾以相同方式自飛機上取出疑似愷他命物品再交付甲
    ○○等事實，且核被告二人所述相符，並據證人即法務部調
    查局航業海員調查處調查員陳俊常於本院審理時證述明確，
    並有98年7月22日下午2時15分檢察官履勘復興航空公司B226
    07號飛機之履勘現場筆錄（見98年度偵字第17508號偵查卷
    第26頁）、98年7月13日、同年7月20日至22日被告甲○○、
    乙○○之行動電話000000000000、0000000000000號通訊監
    察譯文（見同上偵查卷第86頁、第47至51頁）、謝宏宜、陳
    召良及被告甲○○之個人入出境資料、附卷可稽（見同上偵
    查卷第101、102、104頁）。扣案之粉塊狀物品3包經送法務
    部調查局監用藥物實驗室鑑定結果，認均含第一級毒品海洛
    因成分，合計淨重1017.71公克（空包裝總重56.94公克），
    純度為73.09%，純質淨重743.84公克，此有該局濫用藥物實
    驗室98年8月6日調科壹字第09823021490號鑑定書1份在卷可
    稽（見同上偵查卷第95頁）。
  (二)雖被告甲○○、乙○○均辯稱：其以為是K他命云云。又如
    被告甲○○、乙○○所自承其等未曾施用過毒品，無法分辨
    是何種毒品，有其等尿液鑑定報告書附卷可參（見98年度偵
    字第20257號偵查卷第9頁），固可採信。然被告甲○○於98
    年7月22日接受法務部調查局航業海員調查處調查員詢問時
    陳稱，其以為是K他命（見98年度偵字第17508號偵查卷第4
    頁反面）；於98年7月22日檢察官訊問時陳稱：「我想坦白
    ，希望檢察官給我機會從輕處理，以前都是K他命、最多是
    搖頭丸，我不知道這次為何是海洛因」云云（見同上偵查卷
    第28頁）；於同日經檢察官訊問後向本聲請羈押，經本院值
    班法官訊問時則改稱：是林俊男打我的大陸手機門號說有情
    況，我就知道毒品要進來，毒品就是指K他命或搖頭丸（本
    院98年度聲羈字第248號卷第9頁反面）；嗣經檢察官提起公
    訴，於本院98年9月14日本院受命法官訊問時陳稱：「林俊
    男來找我，說託運愷他命（即K他命）不會怎麼樣，我以這
    種方式幫他運送毒品2次，1次是98年5月30日，1次是98年7
    月13日，第3次就是這次被抓到的時間，…，我不知道98年7
    月21日當天運送的毒品是海洛因」（見本院卷第11頁反面）
    ；而被告乙○○於98年7月22日接受法務部調查局航業海員
    調查處調查員詢問時陳稱：「甲○○於98年7月21日以00000
    00000000大陸手機打電話叫我幫他取回該3包物品時，我有
    問他該3包物品內裝何物，當時他回答我是搖頭丸毒品，故
    我直到貴處將我逮捕時並當場檢驗，我才知道該3包物品是
    海洛因毒品」（見同上偵查卷第17頁及其反面）；於98年7
    月22日檢察官訊問時陳稱：是甲○○叫我從飛機上拿毒品下
    來，我的代價是2萬元，但他說是搖頭丸等語；於同日經檢
    察官訊問後向本院聲請羈押，於本院值班法官訊問時則陳稱
    ：甲○○只有跟我說是3包毒品，但沒有跟我說那3包毒品之
    內容及重量，甲○○請我參與運輸毒品時，說是搖頭丸及K
    他命，沒有提到海洛因（見本院98年度聲羈字第246號卷第
    10頁、第11頁）；嗣經檢察官提起公訴，於本院98年9月14
    日受命法官訊問時改稱：「我不知道運送的毒品是海洛因，
    一開始甲○○告訴是安眠藥或愷他命之類的藥品」（見本院
    卷第13頁及其反面）云云。綜合被告二人上揭各次供述內容
    以觀，被告甲○○於調查員詢問時，避重就輕，僅稱其以為
    係愷他命，而被告乙○○於同日受詢問時則明確陳述於98年
    7月21日甲○○以電話囑其自飛機上取回該3包物品時，其有
    問甲○○所取回物品是何物，甲○○回答是搖頭丸；嗣於檢
    察官訊問時，被告甲○○表示要坦白，供稱是K他命，最多
    是搖頭丸，被告乙○○則供稱此次取出毒品代價為2萬元，
    甲○○說是搖頭丸；嗣於檢察官向本院聲請羈押本院值班
    法官訊問時，被告甲○○供稱毒品指的是K他命或搖頭丸，
    被告乙○○改稱98年7月21日其未問甲○○是何種毒品，甲
    ○○邀其參與運輸毒品時，說是搖頭丸或K他命；於檢察官
    提起公訴移審至本院，受命法官訊問時，被告甲○○改稱其
    以為是K他命，被告乙○○則改稱其以為是安眠藥或K他命，
    復於本院審理期日時二人均改稱其以為是K他命，前後已明
    顯不符，且互相矛盾，其二人避重就輕之情，已昭然若揭。
    且查被告甲○○於受命法官訊問時，供稱其先後運毒3次，
    第1、2次都是運送3小包愷他命，東西是粉狀的，用塑膠狀
    及白色膠帶纏起來，其看不見內容物，其與乙○○會合以為
    是要拿K他命或搖頭丸，98年7月22日這次其坐上乙○○所駕
    小客車時，有去捏一下，發現軟軟的是粉狀，我就知道不是
    搖頭丸等語（見本院卷第11頁反面），顯見被告甲○○能分
    辨搖頭丸、愷他命。而被告乙○○於調查員、檢察官訊問、
    本院值班法官訊問及本院審理時均供稱之前所取物品大部分
    是藍色藥錠，是用透明膠袋真空壓膜的方式密封，而98年7
    月22日這次從機上取出的3包是彩色膠帶密封，摸起來感覺
    其中1包是顆粒的，1包有粉狀也有顆粒的感覺，1包是粉狀
    的等情，顯見被告乙○○亦明知扣案毒品並非藥丸（錠），
    且包裝明顯與之前所取物品不同。再無論係依被告乙○○先
    前於調查員訊問時陳述其有問甲○○該次所取物品為何物，
    被告甲○○答以搖頭丸，或其於檢察官聲請羈押本院值班
    法官訊問及起訴後移審理時受命法官訊問時陳述其未問甲○
    ○該次所運送物品為何物，甲○○亦未告知等情，均不足以
    認定被告甲○○於98年7月21日以電話通知被告乙○○至復
    興航空公司飛機上拿取所運送毒品時有明確告知被告乙○○
    係K他命。
  (三)再依98年7月21日上午6時6分許被告甲○○與陳召良（綽號
    小K）之行動電話通話內容，被告甲○○曾問陳召良：「知
    道TOTAL是怎樣？跟PARTNER報一下」，陳召良稱：「沒有啦
    ，沒有TOTAL，到時候你就知道了，那你問男哥，我這不方
    便講」，被告甲○○稱：「好，我知道意思」，陳召良稱：
    「東西不一樣」，被告甲○○答「好啦」，此有該通話監聽
    譯文附卷可按（見98年度偵字第17508號偵查卷第49頁），
    且為被告甲○○所是認，顯見被告甲○○於事先即已知悉這
    次所運輸毒品不一樣。而依被告甲○○、乙○○所為供述，
    並參諸98年7月13日之通訊監察譯文，此次為司法警察緝獲
    之運輸犯行，並非其二人第一次採取此種方式將物品私運入
    境，其等以為之前所運是愷他命、搖頭丸，而被告甲○○復
    自承其明知該物品並非搖頭丸，足認被告甲○○知悉陳召良
    、林俊男此次要其囑被告乙○○在飛機上所取出物品，顯非
    愷他命，亦非搖頭丸，另被告乙○○亦知悉此次所取物品與
    其之前從飛機上取出愷他命、搖頭丸之外包裝及觸感均明顯
    不同。再被告甲○○於臺北松山機場任職，被告乙○○於桃
    園國際機場任職，而桃園國際機場，經常有旅客干冒不法，
    自東南亞國家或大陸地區夾帶毒品海洛因入關被查獲，並經
    媒體大肆報導，且被告甲○○、乙○○之教育程度均係空軍
    機械學校畢業，復均為復興航空公司機務維修人員，被告甲
    ○○並有多次出國之經驗，為具有相當智識及社會經驗之人
    ，且被告甲○○亦自承因其無法自由進出桃園國際機場管制
    區，所以找在桃園國際機場工作之乙○○拿取，顯見其係為
    利用乙○○得自由進出桃園國際機場管制區不受檢查之情況
    ，由乙○○負責至飛機上取出該等需逃避查緝之私運物品，
    才與被告乙○○合作，參以被告乙○○、甲○○自承其係因
    經濟困窘，才分別答應幫被告甲○○、林俊男從飛機上取出
    毒品，且為躲緝查緝，被告甲○○要求被告乙○○以甲○○
    所有之大陸行動電話門號及手機聯繫等情，顯然明知所運送
    物品係屬管制進出口物品且係違禁物詐訛。而被告甲○○於
    事先即自陳召良處得知毒品不一樣，且知此次所運送毒品既
    非愷他命，亦非搖頭丸，被告乙○○亦明知該次所取物品與
    之前歷次外包裝及觸感均不同，既未向甲○○確認所取物品
    究竟為何，即逕將之自飛機座艙馬桶底部水閥開關附近取出
    扣案毒品並持往臺北縣新店市○○路670號前交付被告甲○
    ○，足認其等主觀上對於所運輸之毒品，縱係第一級毒品海
    洛因，亦在所不惜。職是，被告二人對於運輸第一級毒品海
    洛因之犯行應有不確定故意。其等辯護人以被告不知所運輸
    之毒品為海洛因，所知輕於所犯，不應論以運輸第一級毒品
    罪等語，尚難採信。
  (四)又本件係由甲○○要求被告乙○○事先安排值班時間及排班
    表，而乙○○於98月7月21日休假未值班，為達成自復興航
    空公司澳門飛桃園末班飛機座艙廁所馬桶底部水閥開關附近
    之空間取出毒品之目的，乙○○特意穿上工作制服，將車停
    放在管制區附近，步行進入管制區，再利用深夜無人注意之
    際，進入飛機座艙內拿取毒品，將之藏放於腰間，以皮帶固
    定，再利用管制區檢查哨並無對出入員工執行檢查之狀況，
    將上開毒品海洛因攜出管制區，並至臺北縣新店市甲○○住
    處附近交付甲○○等情，業據被告甲○○、乙○○坦承不諱
    ，是本次自大陸地利用飛機運輸毒品入境臺灣計劃成功與否
    之關鍵，乃在於被告乙○○之密切配合，亦即被告乙○○利
    用深夜值班無人注意之際，進入計畫指定班機之機艙內取出
    毒品，再於利用機場管制區檢查哨，但並無對出入員工執行
    檢查之狀況，將上開毒品海洛因攜出管制區，交付甲○○後
    ，再由甲○○轉交林俊男指定之人之方式運輸海洛因入境。
    故被告甲○○、乙○○自應就本件運輸毒品之飛機航班班次
    、機身編號、到達日期、時刻及毒品藏放班機位置等均知之
    甚篤，本屬知悉並參與謀議自大陸地區利用飛機運輸毒品入
    境臺灣之人。是被告甲○○、乙○○所參與實施者，雖僅為
    該第一級毒品私運進入我國國境以後之運輸行為，而其等對
    於林俊男自大陸地區將海洛因運送至桃園國際機場之過程，
    並未有行為之分擔，然被告甲○○、乙○○對上開私運毒品
    入境計畫，乃以自己共同犯罪之意思參與犯罪之謀議，自應
    就自大陸地區以飛機私運管制物品進口臺灣國境部分同負共
    同正犯之責。
  (五)此外，被告甲○○、乙○○並未施用毒品，此有上開法務部
    調查局98年7月31日調科壹字第09800409850號鑑定書附卷可
    按，又被告甲○○與共同正犯謝宏宜於98年7月13日共同搭
    乘同班飛機從澳門入境臺灣，謝宏宜於98年7月20日出境至
    澳門，於98年7月21日10時52分許，與陳召良共同搭乘同班
    飛機自澳門入境臺灣，嗣謝宏宜、陳召良於98年7月24日上
    午搭乘同班飛機出境至澳門逃亡等事實，亦有上揭共同正犯
    謝宏宜、陳召良及被告甲○○之個人入出境資料附卷可稽，
    復有上揭98年7月13日及同年7月20日至22日被告甲○○、乙
    ○○之行動電話000000000000、0000000000000號通訊監察
    譯文、法務部調查局濫用藥物實驗室98年8月6日調科壹字第
    09823021490號鑑定書附卷可憑，並有海洛因粉塊3包扣案為
    證，與上述互核相符，足證被告等確涉上開犯罪事實無誤，
    所辯顯係卸責之詞，不足採信。本件事證明確，被告二人上
    揭犯行，堪以認定，應依法論科。
三、按海洛因為毒品危害防制條例第2條第2項第1款所列之第一
    級毒品，並係行政院依懲治走私條例第2條第4項規定公告之
    「管制物品項目及其數額」甲項第4款所列管制進出口之物
    品，不限其數額，均不得私運進口及運輸。又毒品危害防制
    條例第4條之運輸毒品罪，「不以國外輸入國內或國內輸出
    國外為限，其在國內運輸者亦屬之；零星夾帶或短途持送得
    斟酌實際情形依持有煙毒罪論科」（司法院36年院解字第35
    41號解釋意旨參照）。又所謂「運輸」，係指本於運輸意思
    而搬運輸送而言，倘其有此意圖者，一有搬運輸送之行為犯
    罪即已成立，並非以運抵目的地為完成犯罪之要件。而運輸
    毒品罪，並不以兩地間毒品直接搬運輸送移轉存置於特定地
    點為限，其以迂迴、輾轉方法，利用不相同之運輸工具、方
    法，將特定之毒品移轉運送至終極目的地者，其各階段之運
    送行為，均不失為「運輸」行為之一種 (最高法院92年度台
    上字第5426號參照)。是核被告甲○○、乙○○所為，均係
    犯毒品危害防制條例第4條第1項之運輸第一級毒品罪及懲治
    走私條例第2條第1項之私運管制物品進口既遂罪。其等持有
    第一級毒品海洛因低度行為，為運輸之高度行為所吸收，不
    另論罪。又被告甲○○、乙○○就運輸第一級毒品部分，與
    林俊男、陳召良、謝宏宜等人，有犯意聯絡及行為分擔，且
    所分擔者為運輸之構成要件行為，為共同正犯；就自大陸地
    區私運管制物品進口臺灣國境部分，則為同謀共同正犯，均
    不得論以幫助犯。又被告二人係以一私運行為同時觸犯上開
    2罪名，為想像競合犯，應依刑法第55條之規定，從一重之
    運輸第一級毒品罪處斷。又公訴人起訴之犯罪事實，雖不包
    含私運管制物品進口罪，惟此部分與前開已起訴且論罪科刑
    之運輸第二級毒品，具有想像競合犯之裁判上一罪關係，本
    院自應併予審理。又按諸毒品危害防制條例第17條規定，犯
    同條例第4條第1項之罪，供出毒品來源，因而破獲者，得減
    輕其刑，其立法意旨重在鼓勵具體供出其上游販毒者，俾使
    追查該毒梟前手及其上游毒品，以杜絕毒品之蔓延與氾濫，
    倘僅供出共犯為何人，但尚未進而查獲毒梟前手或其上游毒
    品者，仍不得執此邀本條規定之寬減（最高法院90年度台上
    字第1639號刑事判決及86年臺覆字第54號刑事判例意旨可資
    參照）。查被告乙○○雖供出是由甲○○安排其自飛機上取
    出利用飛機運入臺灣之毒品，被告甲○○供出是由林俊男安
    排謝宏宜、陳召良在大陸地區將毒品藏放於飛機上，惟調查
    員早已於98年1月開始實施監聽，依監聽譯文得知林俊男有
    出售毒品給下游，並於98年5月間，發現被告甲○○與林俊
    男間，以蛋塔為代號，以飛機運輸入境，於甲○○收到物品
    後，經其等跟監，發現甲○○前往台南與林俊男會面後之翌
    日，由通訊監聽內容即可發現林俊男告知甲○○已完成交付
    動作，並依通訊監聽內容對被告乙○○跟監，於98年7月21
    日又聽到被告甲○○與林俊男以「蛋塔」為代號，且甲○○
    有通知被告乙○○，而決定採取查緝逮捕行動等情，業據證
    人即調查員陳俊常於本院審理時證述明確，且林俊男、謝宏
    宜、陳召良等人已經檢察官發布通緝，是縱被告乙○○、甲
    ○○分別供出甲○○及林俊男、謝宏宜、陳召良等人，然僅
    能認定被告二人係與林俊男、謝宏宜、陳召良共同為本件犯
    行，而居於共犯之地位，非屬於毒品來源者，況本件亦並非
    因被告之供述而再破獲毒品提供者或前手之情事，而是員警
    於被告供述前既已得知林俊男等人涉案，是本案情形與前開
    條例第17條規定之情形不符，被告二人前開供述僅為法院量
    刑時之參考，自無法依據該條法律規定減輕其刑，均併予敘
    明。
四、爰審酌被告二人明知我國對於毒品之查緝甚嚴，竟利用被告
    乙○○得自由出入桃國國際機場管制區，且檢查哨並無對出
    入員工執行檢查之狀況，欲行藉此逃避海關檢驗而共同私運
    純質淨重高達743.84公克、純度73%第一級毒品海洛因入境
    臺灣，倘若非已遭警監控，實難防堵，其順利私運入境臺灣
    ，勢將加速毒品之氾濫，對我國社會之安寧及國人之健康，
    可能產生之危害甚鉅，惡性重大，並兼衡被告二人並無任何
    前科紀錄，有臺灣高等法院被告前案紀錄表各1份在卷可按
    ，素行尚稱良好，及被告之智識程度、犯罪之動機、目的、
    犯後坦承部分犯行之態度等一切情狀，量處如主文所示之刑
    ，並依刑法第37條第1項之規定，宣告褫奪公權終身，以示
    懲儆。
五、沒收：
  (一)扣得海洛因粉土3包（淨重1017.71公克，空包裝總重56.94
    公克，純度73％，純質淨重743.84公克）係查獲之第一級毒
    品，均應依毒品危害防制條例第18條第1項前段規定沒收銷
    燬之。
  (二)又扣案包裝前開第一級毒品海洛因之外包裝袋3個及塑膠袋1
    件，既能與第一級毒品海洛因分別秤其重量，有前開鑑定通
    知書1份在卷可考，則與第一級毒品海洛因即無難以析離而
    無法個別宣告沒收之情事，而該外包裝袋3個及塑膠袋1件具
    有防止本件第一級毒品海洛因裸露、逸出及潮濕之功用，並
    便於攜帶及運輸，均為共犯所有供犯本件運輸第一級毒品罪
    所用之物，應宣告沒收。使用大陸行動電話門號0000000000
    000、0000000000000號之手機各1支（含SIM卡各1枚），均
    係被告甲○○所有，供其與乙○○運輸本件毒品或聯絡共犯
    所用之物，業據被告甲○○、乙○○於本院審理時供明在卷
    ，均應依毒品危害防制條例第19條第1項前段規定沒收，因
    未扣案，如全部或一部不能沒收時，追徵其價額或以被告二
    人財產抵償之。另被告甲○○雖表示林俊男要給其與被告與
    乙○○各1萬元之報酬，惟均尚未給付，故不併予宣告沒收
    或以財產抵償之。
據上論斷，應依刑事訴訟法第299條第1項前段，毒品危害防制條
例第4條第1項、第18條第1項前段、第19條第1項，懲治走私條例
第2條第1項、第11條，刑法第11條、第28條、第55條、第37條第
1項，判決如主文。
本案經檢察官蔡甄漪到庭執行職務
中    華    民    國    98    年    11    月    6     日
                  刑事第十二庭  審判長法  官  李英豪
                                      法  官  曾正龍
                                      法  官  陳慧萍
以上正本證明與原本無異。
如不服本判決應於收受送達後10日內向本院提出上訴書狀，並應
敘述具體理由；其未敘述上訴理由者，應於上訴期間屆滿後20日
內向本院補提理由書（均須按他造當事人之人數附繕本）「切勿
逕送上級法院」。
                                      書記官  黃慧怡
中    華    民    國    98    年    11    月    6     日
附錄本案論罪科刑法條：
懲治走私條例第2條
私運管制物品進口、出口逾公告數額者，處7年以下有期徒刑，
得併科新臺幣3百萬元以下罰金。
前項之未遂犯罰之。
第1項所稱管制物品及其數額，由行政院公告之。
毒品危害防制條例第4條
製造、運輸、販賣第一級毒品者，處死刑或無期徒刑；處無期徒
刑者，得併科新臺幣2千萬元以下罰金。
製造、運輸、販賣第二級毒品者，處無期徒刑或7年以上有期徒
刑，得併科新臺幣1千萬元以下罰金。
製造、運輸、販賣第三級毒品者，處5年以上有期徒刑，得併科
新臺幣7百萬元以下罰金。
製造、運輸、販賣第四級毒品者，處3年以上10年以下有期徒刑
，得併科新臺幣3百萬元以下罰金。
製造、運輸、販賣專供製造或施用毒品之器具者，處1年以上7年
以下有期徒刑，得併科新臺幣1百萬元以下罰金。
前五項之未遂犯罰之。


司法院資訊處製作；財團法人民間司法改革基金會備份。
